【裁判字號】    97,訴,487
【裁判日期】    970826
【裁判案由】    毒品危害防制條例
【裁判全文】
臺灣苗栗地方法院刑事判決          97年度訴字第487 號
公  訴  人  臺灣苗栗地方法院檢察署檢察官
被      告  甲○○
                    現於臺灣臺中監獄苗栗分監執行中
上列被告因違反毒品危害防制條例案件，經檢察官提起公訴（
97年度毒偵字第829 號、97年度毒偵緝字第40號、第41號），被
告於本院審理時就被訴事實為有罪之陳述，經本院裁定進行簡式
審判程序，判決如下：
    主      文
甲○○施用第一級毒品三次，均累犯，各處有期徒刑拾月，扣案
之注射針筒壹支沒收之；又施用第二級毒品三次，均累犯，各處
有期徒刑陸月，扣案之吸食器壹組沒收之。應執行有期徒刑貳年
陸月，扣案之注射針筒壹支及吸食器壹組均沒收之。
    事      實
一、甲○○於民國88年間，因施用毒品案件，經觀察、勒戒後，
    認無繼續施用毒品傾向，於88年12月13日釋放出所，並經檢
    察官為不起訴處分確定；89年間，因犯贓物、施用第一、二
    級毒品等案件，經法院分別判處有期徒刑2 月、7 月、7 月
    ，定應執行有期徒刑1 年2 月，於91年9 月24日縮短刑期假
    釋出監，於91年11月29日執行完畢，且施用第一、二級毒品
    部分並送強制戒治，於89年11月23日停止戒治出所，嗣經撤
    銷停止戒治，而於90年10月23日戒治期滿；嗣於92年間，因
    施用第一、二級毒品等案件，經法院分別判處有期徒刑10月
    、8 月，定應執行有期徒刑1 年8 月，另因違反槍砲彈藥刀
    械管制條例案件，經法院判處有期徒刑1 年6 月、罰金10萬
    元，與前開案件定應執行有期徒刑2 年10月，罰金10萬元，
    於95年5 月29縮短刑期假釋出監，假釋期間交付保護管束，
    嗣經撤銷假釋並分別減刑為有期徒刑5 月、4 月、10月，定
    應執行有期徒刑1 年5 月，執行殘刑後於96年7 月15日執行
    完畢；於96年間因施用第一、二級毒品等案件，經法院分別
    判處有期徒刑10月、10月、8 月、8 月，定應執行有期徒刑
    2 年，於97年5 月9 日入監執行。
二、甲○○基於施用第一級、第二級毒品之犯意，分別於97年1
    月9 日晚間9 時許、97年2 月15日晚間10時許、於97年5 月
    8 日晚間7 、8 時許，均在其位於苗栗縣竹南鎮○○里○○鄰
    ○○街51號之住處，均以將海洛因溶解於礦泉水中，再藉其
    所有之針筒注入手臂靜脈血管之方式，施用第1 級毒品海洛
    因各1 次。其另基於施用第2 級毒品安非他命之犯意，分別
    於97年1 月9 日晚間9 時許、97年2 月15日晚間10時許於97
    年5 月8 日晚間8 、9 時許，均在其前揭住處，均以將安非
    他命置於其所有之玻璃球內，燒烤使成煙霧後以口、鼻吸入
    之方式，施用第2 級毒品安非他命各1 次。後分別於於上開
    時間為警查獲，經其同意採尿送驗後，結果呈毒品嗎啡、甲
    基安非他命陽性反應，始悉上情。且於97年2 月16日上午6
    時36分許，當場扣得其所有之注射針筒1 支及吸食器1 組。
三、案經苗栗縣警察局竹南分局報請臺灣苗栗地方法院檢察署檢
    察官偵查起訴。
    理      由
一、上開犯罪事實，業據被告於警詢、偵訊及本院審理時坦承不
    諱（97年度毒偵字第382 號第4 頁到第8 頁、第41號偵查卷
    第5 頁到第7 頁、第399 號偵查卷第4 頁到第9 頁、第40號
    偵查卷第8 頁、第11頁到第13頁），且有下列證據足以證明
    ：詮昕科技股份有限公司97年2 月18日出具之濫用藥物尿液
    檢驗報告（第382 號偵查卷第9 頁）、苗栗縣警察局竹南分
    局偵辦違反毒品危害防制條例案件尿液鑑驗代碼對照表（第
    382 號偵查卷第11頁）、濫用藥物尿液檢驗檢體監管紀錄表
    （第382 號偵查卷第14頁）、臺灣苗栗地方法院97年度聲搜
    字第126 號搜索票影本（第399 號偵查卷第15頁）、苗栗縣
    警察局竹南分局搜索扣押筆錄（第399 號偵查卷第16頁到第
    19頁）、苗栗縣警察局竹南分局偵辦違反毒品危害防制條例
    案件尿液鑑驗代碼對照表（第399 號偵查卷第21頁）、濫用
    藥物尿液檢驗檢體監管紀錄表（第399 號偵查卷第21-1頁）
    、詮昕科技股份有限公司97年3 月18日出具之濫用藥物尿液
    檢驗報告（第399 號偵查卷第22頁）、扣押物品清單（第
    399 號偵查卷第25頁）、苗栗縣警察局竹南分局偵辦違反毒
    品危害防制條例案件尿液鑑驗代碼對照表（第829 號偵查卷
    第8 頁）、濫用藥物尿液檢驗檢體監管紀錄表（第829 號偵
    查卷第9 頁）、詮昕科技股份有限公司97年5 月23日出具之
    濫用藥物尿液檢驗報告（第829 號偵查卷第10頁）、臺灣苗
    栗地方法院96年度訴字第710 號宣示判決筆錄（第829 號偵
    查卷第19頁到第20頁）、臺灣苗栗地方法院檢察署檢察官92
    年度毒偵字第362 號起，足徵被告自白其確有施用安非他命
    、海洛因等情均屬事實。再者，被告於88年間，因施用毒品
    案件，經觀察、勒戒後，認無繼續施用毒品傾向，於88 年
    12月13日釋放出所，並經檢察官為不起訴處分確定；89 年
    間，因犯贓物、施用第一、二級毒品等案件，經法院分別判
    處有期徒刑2 月、7 月、7 月，定應執行有期徒刑1 年2 月
    ，於91年9 月24日縮短刑期假釋出監，於91年11月29日執行
    完畢，且施用第一、二級毒品部分並送強制戒治，於89年11
    月23日停止戒治出所，嗣經撤銷停止戒治，而於90年10月23
    日戒治期滿，復因施用第一、二級毒品等案件，經法院分別
    判處有期徒刑10月、8 月，於96年7 月15日執行完畢等情，
    有卷附臺灣高等法院被告前案紀錄表可參，被告前經強制戒
    治執行完畢釋放後，又再犯施用毒品案件，經法院判處有期
    徒刑執行完畢，依照最高法院95年度台上字第517 、1071
    號判決意旨，其5 年內再犯本件施用第一級、第二級毒品犯
    行，應依法論科。
二、按海洛因、安非他命分屬毒品危害防制條例第2 條第1 項、
    第2 項所稱之第一、二級毒品，不得非法持有、施用。本案
    被告於前案強制戒治執行完畢釋放後，又再犯施用毒品案件
    ，經法院判處有期徒刑執行完畢，5 年內再為如犯罪事實欄
    所載之施用第第一級毒品海洛因、二級毒品安非他命之行為
    ，核係犯毒品危害防制條例第10條第1 級、第2 項之施用第
    一級、第二級毒品罪；被告為供自己施用之目的而於施用前
    後持有第一級、第二級毒品之低度行為，應為施用之高度行
    為所吸收，不另論罪。被告所犯上開六罪間，犯意各別，行
    為互殊，應予分論併罰。又被告有事實欄所述之案件，於96
    年7 月15日執行完畢等情，有臺灣高等法院被告前案紀錄表
    附卷可稽，其於有期徒刑執行完畢後，5 年內故意再犯本件
    有期徒刑以上之本罪，為累犯，均應依刑法第47條第1項 之
    規定，加重其刑。爰審酌被告曾因施用毒品案件，經觀察勒
    戒、強制戒治及入監服刑之紀錄，一再施用海洛因、安非他
    命，足見其自制能力薄弱，及其犯後始終坦認犯行，並斟酌
    其智識程度、動機、目的及目前已經在監執行施用毒品案件
    等一切情狀，分別量處如主文所示之刑，並定其應執行之刑
    。另扣案之注射針筒1 支及吸食器一組係供被告施用海洛因
    、安非他命之用，且均屬被告所有，業據其供承在卷，爰依
    刑法第38條第1 項第2 款沒收之。
三、應適用之法條：
（一）刑事訴訟法第273 條之1 第1 項、第299 條第1 項前段。
（二）毒品危害防制條例第10條第1 項、第2 項。
（三）刑法第11條前段、第47條第1 項、第51條第5 款、第38條
      第1 項第2 款。
本案經檢察官林映姿到庭執行職務。
中    華    民    國    97    年    8     月    26    日
                  刑事第三庭    法  官  張珈禎
上正本證明與原本無異。
如不服本判決，應於收受送達後10日內向本院提出上訴書狀（應
敘述具體理由並附繕本）。上訴書狀如未敘述理由，應於上訴期
間屆滿後20日內補提理由書於本院。
                                書記官  黃雅琦
中    華    民    國    97    年    8     月    26    日
附記論罪之法條全文：
毒品危害防制條例第10條
施用第一級毒品者，處6 月以上5 年以下有期徒刑。
施用第二級毒品者，處3 年以下有期徒刑。


司法院資訊處製作；財團法人民間司法改革基金會備份。
